【裁判字號】    98,交易,98
【裁判日期】    980811
【裁判案由】    公共危險等
【裁判全文】
臺灣雲林地方法院刑事判決              98年度交易字第98號
公  訴  人  臺灣雲林地方法院檢察署檢察官
被      告  乙○○
上列被告因公共危險等案件，經檢察官提起公訴（98年度調偵字
第237 號），於本院準備程序進行中，被告就被訴公共危險之事
實為有罪之陳述，經本院裁定就此部分進行簡式審判程序，判決
如下：
    主  文
乙○○服用酒類，不能安全駕駛動力交通工具而駕駛，處有期徒
刑伍月，如易科罰金，以新台幣壹仟元折算壹日。緩刑貳年。乙
○○並應自民國九十八年九月一日起至一百年四月一日止，於每
月一日支付甲○○○新台幣壹萬元。
    事實及理由
壹、程序方面：
    本件係經被告乙○○於準備程序期日為有罪之陳述，而經本
    院合議庭裁定由受命法官獨任以簡式審判程序加以審理，則
    依據刑事訴訟法第273 條之2 、同法第159 條第2 項之規定
    ，不適用傳聞法則有關限制證據能力之相關規定；並得依同
    法第310 條之2 之準用同法第454 條之規定製作略式判決書
    ，依法僅需記載犯罪事實、證據名稱及應適用之法條，並得
    以簡略方式為之，如認定之犯罪事實、證據及應適用之法條
    ，與檢察官聲請簡易判決處刑書或起訴書之記載相同者，得
    引用之，合先敘明。
貳、實體方面：
一、構成犯罪事實：
    乙○○明知服用酒類後駕駛動力交通工具極易影響交通安全
    ，仍於民國97年12月23日晚間7 時許，在雲林縣西螺鎮媽祖
    廟附近友人家中飲用啤酒將近1 瓶後，已達不能安全駕駛動
    力交通工具之程度，竟於同日晚間8 時20分許，仍駕駛車牌
    號碼7R -5396號自小客車，欲返回住處，而於同日晚間8 時
    50分許，沿雲林縣莿桐鄉○○村○○路由西往東方向行駛，
    在行經永基路27之1 號前時，因酒後注意力無法集中，而撞
    擊前方由甲○○○所騎乘之腳踏車，致甲○○○受有左胸挫
    傷、左側骨盆骨折、粉碎性第12胸椎骨折之傷害（過失傷害
    部分業據撤回告訴，由本院另為不受理之判決），乙○○亦
    受有肺部挫傷合併呼吸衰竭、右側血胸並胸管插入之傷害。
    乙○○經送醫急救後，由台大醫院雲林分院於同日晚間10時
    36分許，採驗乙○○之血液檢測其血液中酒精濃度達79.08m
    g/dl（換算呼氣酒精濃度為0.376mg/l） ，經回溯推算乙○
    ○於同日晚間8 時20分駕車時之呼氣酒精濃度為0.5mg/l 。
二、認定犯罪事實所憑之證據名稱：
  (一)被害人甲○○○之指訴。
  (二)診斷證明書2紙。
  (三)道路交通事故現場圖、調查報告表(一)、(二)1份。
  (四)道路交通事故當事人酒精測定紀錄表1紙。
  (五)刑法第185條之3案件測試觀測紀錄表1份。
  (六)肇事現場及車損照片共18幀。
  (七)被告乙○○於警詢、檢察官偵查及本院審理中之自白。而
    被告之自白核與上開積極證據相吻合，應與事實相符，可予
    採信。
三、論罪科刑之理由：
  (一)核被告所為，係犯刑法第185 條之3 之服用酒類不能安全駕
    駛動力交通工具而駕駛罪。
  (二)審酌被告漠視他人安全，於飲酒後已不能安全駕駛機車，猶
    駕駛汽車欲返回住處，並於途中與被害人發生車禍，致被害
    人受有左胸挫傷、左側骨盆骨折、粉碎性第12胸椎骨折之傷
    害，所受傷勢實屬嚴重，惟念被告並無前科，且與被害人已
    達成民事和解，有台灣高等法院被告前案紀錄表、和解筆錄
    在卷可憑，及被告學歷為國中畢業、務農，暨其犯後於警詢
    、偵查及本院審理中均坦承犯行，尚知悔悟，態度亦稱良好
    等一切情狀，量處如主文所示之刑，並諭知易科罰金之折算
    標準。
  (三)被告於犯罪後已與被害人達成和解，並已先行給付被害人新
    台幣（下同）20萬元，此有郵政國內匯款執據1 紙在卷可憑
    ，而被告並無任何前科，已如上述，足見被告平日素行良好
    ，犯後並深表悔悟，僅係因一時失慮致罹刑典，且被告年事
    已高，因本件車禍受有肺部挫傷合併呼吸衰竭、右側血胸並
    胸管插入之傷害，於97年12月23日進入加護病房後，因呼吸
    衰竭於98年1 月12日接受氣管造口術，並於98年1 月14日轉
    入呼吸照護中心，嗣於98年2 月3 日轉至普通病房，於98年
    2 月21日始出院等情，有台大醫院雲林分院診斷證明書可佐
    ，顯見被告酒駕發生車禍後已受有相當程度之折磨及痛苦，
    是被告經此偵、審程序之教訓，當知所警惕，信無再犯之虞
    ，本院以為所宣告之刑以暫不執行為適當，併予宣告緩刑2
    年，以啟自新。另為督促被告履行和解內容，爰依刑法第74
    條第2 項第3 款之規定，諭知被告應依和解筆錄之內容約定
    ，自98年9 月1 日起至100 年4 月1 日止，於每月1 日支付
    被害人甲○○○1 萬元，作為緩刑之附加條件，以啟自新。
四、應適用之法條：
  (一)刑事訴訟法第299條第1項前段、第273條之1第1項、第310條
    之2、第454條第1項。
  (二)刑法第185 條之3 、第41條第1 項前段、第74條第1 項第1
    款、第2 項第3 款。
  (三)刑法施行法第1條之1。
本案經檢察官陳文哲到庭執行職務。
中    華    民    國    98    年    8     月    11    日
                    交通法庭    法  官  吳錦佳
以上正本證明與原本無異。
如不服本判決，應於判決送達後10日內向本院提出上訴狀（須附
繕本），並應敘述具體理由；其未敘述上訴理由者，應上訴期屆
滿後20日向本院補提理由書（均須按他造當事人之數附繕本）。
「切勿逕送上級法院 」
                                書記官  謝璧卉
中    華    民    國    98    年    8     月    11    日
附錄本案論罪科刑條文：
中華民國刑法第185條之3
服用毒品、麻醉藥品、酒類或其他相類之物，不能安全駕駛動力
交通工具而駕駛者，處1 年以下有期徒刑、拘役或科或併科15萬
元以下罰金。


司法院資訊處製作；財團法人民間司法改革基金會備份。
